【裁判字號】    92,易,125
【裁判日期】    920403
【裁判案由】    妨害公務
【裁判全文】
臺灣嘉義地方法院刑事判決                          九十二年度易字第一二五號
    公  訴  人  臺灣嘉義地方法院檢察署檢察官
    被      告  丙○○
右列被告因妨害公務案件，經檢察官提起公訴（九十二年度偵字第一一０八號），本
院判決如左：
    主  文
丙○○對於公務員依法執行職務時，施強暴脅迫，累犯，處有期徒刑陸月，如易科罰
金，以參佰元折算壹日；又於公務員依法執行職務時，當場侮辱，累犯，處拘役伍拾
日，如易科罰金，以參佰元折算壹日。
    事  實
一、丙○○於民國九十年間，因違反槍砲彈藥刀械管制條例案件，經本院判處有期徒
    刑六月確定，於九十一年六月二十一日易科罰金執行完畢，仍不知警惕，竟於九
    十二年一月二十日上午九時五十分許，欲行通過嘉義縣水上鄉空軍基地第八崗哨
    前，見里長林峰名因證件逾期而遭於該崗哨執行衛哨勤務之哨兵乙○○阻攔，遂
    行要求乙○○及於該處執行崗哨電話維修職務之甲○○提供長官之姓名，惟遭乙○○及甲○○拒絕，因而心生不滿，竟基於接續之犯意，辱罵「幹你娘」多次，
    見彼等不予理會，竟另行出於施強暴脅迫於公務員之犯意，出手毆打甲○○之左
    耳部，乙○○見狀欲予攔阻，亦遭傷及，仍不善罷干休，再以臺語向甲○○脅迫
    稱：「三天內如果你不來找我，我也會來找你」，使甲○○因而心生畏怖。
二、案經甲○○、乙○○訴由嘉義縣警察局移請臺灣嘉義地方法院檢察署檢察官偵查
    起訴。
    理  由
一、訊據被告丙○○矢口否認右揭犯行，辯稱：事情不是這樣的，我看到里長在那邊
    不能進去，我和里長問說你們長官是誰，他們不說，我們就沒有辦法申訴，我手
    去揮到被害人，我沒有打他，我不知道為何被害人會受傷。經查：
    （一）告訴人甲○○於警訊時指述稱：「因當時丙○○持證件與另一持已過期證
          件之男子林峰名欲進入營區被衛兵乙○○攔阻（因請示長官，持過期證件
          不得進入營區）。黃、林二人即不高興問長官叫何姓名，我和乙○○不告
          訴他們：：我即轉身要離開第八崗亭至其他崗亭修理電話，丙○○趁我不
          注意及一拳打過來，乙○○看見此情形出手阻擋，我還是被丙○○打中左
          耳部：：排長向黃、林二人解釋為何不能進入營區，丙○○不理會排長並
          告訴我其住在埤鄉里還恐嚇我三天內不去找他，他也會來找我報復：：」
          核與告訴人乙○○於警訊時指述稱：「我是空軍警衛第一營區第一連三四
          排一兵，於九十二年元月二十日上午我上第八哨衛兵九至十一時，於九時
          五十分有兩名農民丙○○及埤鄉里里長林峰名欲從第八哨進入基地，黃耿
          亮持有九十二年通行證准予放行，但埤鄉里里長林峰名所持的是九十一年
          度的通行證，經請示值星官指示不能放行：：丙○○便問說你們幹部叫什
          麼名字，我說不能告訴你們，當另有一名甲○○是維修電話公差，丙○○
          就問甲○○，要他告訴幹部為何人，許表示不能告知，黃則說講一下會死
          嗎，何一直罵”幹你娘”三字經，我和許不理會他們後，我有電話回排部
          請班長過來處理，一會兒丙○○便出手打甲○○，我發現便用手臂擋了一
          下，黃還是打許的頭部，並揚言要許三天內找他：：丙○○要甲○○三天
          內找他，不然三天後就來來找許算帳：：」相符，另張昭峰於偵查時亦證
          稱：「（問：丙○○有無以三字經罵乙○○、甲○○？）有：：」而告訴
          人甲○○確受有左耳外耳部紅腫挫傷之傷害，告訴人乙○○受有右前臂約
          ２＊３公分瘀傷挫傷紅腫痛之傷害，此有嘉義榮民醫院診斷證明書二紙附
          於警卷可參，而告訴人二人於案發當時確實正在執行職務，亦據被告自承
          告訴人二人當時身著軍服，且有空軍警衛一營一連排衛哨輪值表一紙附於
          偵查卷第九頁可參，足佐告訴人前開指述與事實相符，堪以採信。
    （二）證人林峰名於警訊時雖證稱被告丙○○僅與甲○○發生口角拉扯，惟查，
          此件糾紛乃肇因與證人黃峰名，被告丙○○乃為林峰名打抱不平始惹上本
          件官司，是證人黃峰名之證言難期公正，自難採信，再者，當日到場調解
          之排長張昭峰及黃璿穎雖於偵查中均證稱並未看到丙○○毆打或脅迫許家
          豪等人，亦稱未見二人受傷，惟證人黃璿穎卻稱攜同甲○○二人外出驗傷
          ？豈非與事理有違？顯見前開證人即排長張昭峰及黃璿穎所言為息訟寧人
          之詞，亦無足採。
    （三）被告確曾與告訴人二人發生衝突，並曾以手揮向告訴人等，為被告所自承
          ，而告訴人確因被告之「揮手」行為而受傷，已如前述，被告辯稱其乃不
          小心所致，實無足採，再者，被告確曾出言侮辱及恐嚇，已有上開證據足
          資佐證，被告空言否認，亦難採信，綜上所述，本案事證明確，被告犯行
          堪以認定。
二、按軍人為公務員之一種，大法官會議釋字第四五五號可資參照，核被告丙○○所
    為，係犯刑法第一百三十五條第一項及第一百四十條第一項之罪。被告以一強暴
    行為，毆傷告訴人二人，為想像競合犯，應依刑法第五十五條，從一重處斷。被
    告所犯前開二罪，犯意各別、行為互殊，應分論併罰之。另查，被告丙○○於民
    國九十年間，因違反槍砲彈藥刀械管制條例案件，經本院判處有期徒刑六月確定
    ，於九十一年六月二十一日易科罰金執行完畢，此有刑案資料查註紀錄表及臺灣
    高等法院被告全國前案紀錄表各一紙附卷可參，五年內再犯有期徒刑以上刑之罪
    ，為累犯，應依刑法第四十七條加重其刑。爰審酌被告曾有前科紀錄、品行素行
    非佳、犯罪手段、本件糾紛本與被告無關，其僅因介入他人之糾葛即出手毆打職
    行勤務之公務員、犯後狡卸飾詞，毫無悔意等一切情狀，量處如主文所示之刑，
    並諭知易科罰金之折算標準，以資懲儆。
三、公訴意旨另以：被告丙○○基於妨害公務之犯意，向甲○○以臺語脅迫稱：「你
    好膽不要讓我在附近碰到：：」惟查此部分犯行，除告訴人甲○○之指述外，查
    無其他佐證足資證明，自難僅因告訴人之指述，即認被告確有公訴人起訴前開犯
    行，惟此部分犯行與前開有罪部分犯行，公訴人認有實質上一罪之關係，自不另
    為無罪之諭知。
據上論斷，應依刑事訴訟法第二百九十九條第一項前段，刑法第一百三十五條第一項
、第一百四十條第一項、第五十五條、第四十七條，罰金罰鍰提高標準條例第一條前
段、第二條，判決如主文。
本案經檢察官郭志明到庭執行職務
中      華      民      國    九十二    年       四     月      三      日
                                      臺灣嘉義地方法院刑事第三庭
                                          法  官   康  存  真
右正本證明與原本無異。
如不服本判決，應於判決送達後十日內，向本院提出上訴狀。
中      華      民      國    九十二    年       四     月      三      日
                                          書記官   林  美  芳


司法院資訊處製作；財團法人民間司法改革基金會備份。
